臺灣桃園地方法院刑事判決　　　　　　　96年度訴字第1597號
公　訴　人　臺灣桃園地方法院檢察署檢察官
被　　　告　戊○○
　　　　　　　　　　（現另案在臺灣桃園監獄服刑中）
選任辯護人　邱國旺律師
被　　　告　乙○○
　　　　　　　　　　（現在臺灣台中監獄苗栗分監服刑中）
上　一　人
選任辯護人　林鈺雄律師
被　　　告　丙○○
　　　　　　　　　　（現在臺灣桃園看守所勒戒中）
上　一　人
選任辯護人　郭承昌律師
上列被告等因強盜等案件，經檢察官提起公訴（96年度偵字第18
421 號、第15952 號、第15953 號、第15954 號、第20330 號、
第21516 號、第22571 號、第22572 號、第22576 號、第23265
號），本院判決如下：
    主  文
戊○○犯附表所示之罪，均累犯，各處如附表所示之刑。應執行
有期徒刑陸年陸月，並於刑之執行前令入勞動場所強制工作，其
期間為參年，扣案之螺絲起子柒支、小型螺絲起子拾伍支、手套
拾柒個，均沒收。
乙○○犯附表所示之罪，均累犯，各處如附表所示之刑。應執行
有期徒刑陸年，並於刑之執行前令入勞動場所強制工作，其期間
為參年，扣案之螺絲起子柒支、小型螺絲起子拾伍支、手套拾柒
個，均沒收。其餘被訴強盜未遂部分無罪。
丙○○犯附表所示之罪，各處如附表所示之刑。應執行有期徒刑
肆年貳月，並於刑之執行前令入勞動場所強制工作，其期間為參
年，扣案之螺絲起子柒支、小型螺絲起子拾伍支、手套拾柒個，
均沒收。
    事  實
一、戊○○、乙○○、丙○○分別有下列前科：
（一）戊○○前曾因二次竊盜案件，分別經臺灣新竹地方法院以
      八十六年度易字第二一四０號、八十七年度易字第四七二
      號判決各判處有期徒刑一年十月、一年二月確定，送監接
      續執行至民國九十年四月三日期滿執行完畢。又因竊盜案
      件，經本院以九十年度易字第二五九七號判決判處有期徒
      刑六月確定，於九十一年七月十一日易科罰金執行完畢（
      構成累犯）。出獄後不知悔改，再因二件竊盜案件，分別
      經臺灣高等法院以九十一年度上易字第二五一四號、九十
      二年度上易字第三九一號判決各判處有期徒刑十月、四年
      確定，上開二件竊盜案件，嗣並經臺灣高等法院以九十二
      年度聲字第一四九二號裁定定應執行刑為有期徒刑四年五
      月確定，送監執行至九十五年六月二十一日假釋出監在外
      。假釋期間猶不知悔改，復因竊盜案件，經臺灣新竹地方
      法院以九十六年度易字第三二三號判決判處有期徒刑四月
      確定，尚未執行。
（二）乙○○前因竊盜案件，經臺灣高等法院以八十三年度上訴
      字第一五五二號判決判處有期徒刑三年六月，刑前強制工
      作三年確定；再因二次違反麻醉藥品管理條例案件，經本
      院以八十二年度訴字第九三四號判決各判處有期徒刑七月
      、五月確定；復因妨害自由案件，經臺灣新竹地方法院以
      八十三年度易字第一０二號判決判處有期徒刑三月確定；
      上開四罪，嗣並經臺灣桃園地方法院以八十六年度聲字第
      一三七三號裁定定應執行刑為有期徒刑四年七月確定，送
      監執行至八十七年十月三十日假釋出監。假釋期間不知悔
      改，又因違反槍砲彈藥刀械管制條例案件，經本院以八十
      八年度桃簡字第七三九號判決判處有期徒刑五月確定，另
      因竊盜、妨害公務二案件，經本院以八十八年度易字第一
      六四五號判決各判處有期徒刑三年四月、五月確定，前揭
      槍砲、竊盜及妨害公務三案件，嗣並經本院以八十九年度
      聲字第六五０號裁定定應執行刑為有期徒刑四年確定，接
      續撤銷前開假釋後之殘刑一年八月九日執行，至九十四年
      六月五日縮刑期滿，執行完畢（構成累犯）。出獄後不知
      悔改，再因竊盜案件，經臺灣苗栗地方法院以九十五年度
      易字第五二八號判決判處有期徒刑二年六月確定（乙○○
      嗣於九十六年十一月八日入監服刑迄今，尚未執行完畢）
      。
（三）丙○○前因竊盜、毀損二案件，經臺灣苗栗地方法院以九
      十五年度易字第五二八號判決各判處有期徒刑二年二月、
      二月，並定其應執行刑為有期徒刑二年三月確定，（丙○○嗣於九十六年八月十五日入監服刑迄今，尚未執行完畢
      ，不構成累犯）。
二、詎戊○○、乙○○、丙○○均不知悔改，有竊盜之習慣，又
    與丁○○、甲○○二人共組竊盜集團（丁○○、甲○○均由
    本院先行審結），共同意圖為自己不法之所有，並基於竊盜
    之犯意聯絡，自九十六年三月三日起至同年六月二十二日止
    ，分別於附表各項編號所示之時間、地點，與附表各項編號
    所示之共犯，共同以附表各項編號所示之手法，竊取附表各
    項編號所示之被害人財物，而均有竊盜之犯罪習慣（按：為
    求清楚，本案附表記載悉與起訴書附表記載相同，惟附表編
    號二十一僅起訴乙○○犯強盜罪，且該部分應諭知無罪，詳
    如後述）。
三、嗣經警循線報請臺灣桃園地方法院檢察署檢察官核發拘票，
    先於九十六年七月四日晚間十一時許，在桃園縣楊梅鎮○○
    路與老莊路交叉路口處拘提戊○○到案，進而在戊○○位於
    新竹縣湖口鄉○○村○○鄰○○路二四四號住處扣得戊○○
    所有，均係供犯罪所用之螺絲起子七支、小型螺絲起子十五
    支、手套十七個及贓物一批。再於翌日（七月五日）上午七
    時三十分許，至丙○○位於桃園縣平鎮市○○路二百之一號
    五樓之住處內，拘提丙○○到案，並在其上址住處內查扣贓
    物一批；警員並於當日上午六時許，在新竹縣湖口鄉○○路
    ○段二六０號住處查獲甲○○。另於九十六年七月五日凌晨
    二時十五分許，至羅國田位於桃園縣龍潭鄉三水村八鄰大北
    坑十六號住處，查獲戊○○寄放之贓物一批（羅國田涉嫌寄
    藏贓物部分，由檢察官另案偵辦），而查獲上情。事後，丁○○於九十六年九月二日晚間零時十分許，在新竹縣湖口鄉
    ○○路○段一四一號，為警緝捕到案，乙○○則於九十六年
    十一月八日，因另案為警通緝到案。
四、案經桃園縣政府警察局大園分局移送臺灣桃園地方法院檢察
    署檢察官偵查起訴。
    理  由
壹、有罪部分：
一、證據能力部分：
（一）後引證人即被害人玄○○等二十一人，及被害人己○○於
      警詢或檢察官偵查中之指述，與目擊證人黃謝邁、徐許韋
      娘於警詢中之指述，業經被告戊○○、乙○○、丙○○同
      意引用為證據（本院卷第一七二頁、第三二六頁），本院
      審酌上開被害人與被告等人均無仇怨，單純陳述渠等遭竊
      之事實，或目睹被告戊○○行竊之經過，並無誣攀被告等
      人之虞，以上開被害人等人在警詢中作成陳述時之情況，
      本院認為適當，依刑事訴訟法第一百五十九條之五第一項
      規定，上開被害人之警詢筆錄，均可採為證據。再者，上
      開被害人於檢察官偵查中製作之偵訊筆錄，除均已依法具
      結外，並均核無顯不可信之情況，是故，依刑事訴訟法第
      一百五十九條第二項規定，此部分偵訊筆錄亦均有證據能
      力。
（二）被告戊○○之警詢筆錄，與其在本院審理時之證詞不符，
      本院審酌被告戊○○在警詢中供出其夥同被告乙○○多次
      竊盜之犯行，所述對自己不利，應無誣攀之虞，具有較可
      信之特別情況，而此又為證明其與被告乙○○犯罪事實之
      必要證據，依刑事訴訟法第一百五十九條之二規定，被告
      戊○○之警詢筆錄，亦有證據能力。
（三）證人丁○○、甲○○在本院審理時以證人身分，於具結後
      證述其二人與被告戊○○、丙○○、乙○○共同行竊之經
      過，並經過被告戊○○等人及其等辯護人之交互詰問，程
      序上並無瑕疵，故渠等證詞應均有證據能力。
（四）被害人出具之贓物領據，係被害人單純領去查獲贓物之證
      明，扣案之螺絲起子七支、小型螺絲起子十五支、手套十
      七個，則係偵辦員警依法定程序合法取得，至於現場監視
      錄影之翻拍照片，則係以機械方式逐次測錄、翻拍所得，
      此部分證據均非依憑人之記憶再加以轉述而來，均非供述
      證據，殊無傳聞證據排除法則之適用，亦無證據證明係公
      務員違背法定程序或經偽造、變造所取得，是此部分證據
      亦均有證據能力。
二、被告戊○○、乙○○、丙○○於本院九十七年四月二十三日
    審理時，所為之辯解如下：
（一）被告戊○○坦承附表編號十三、十四、二十二所示之三件
      竊盜犯行，另坦承於附表編號五、六、十五、十八、二十
      之時間、地點，前往行竊等事實，惟否認有何附表編號一
      、二、三、四、五、六、七、八、九、十、十一、十二、
      十六、十七、十九所示之竊盜犯行。辯稱：附表編號五的
      案件，伊沒有偷到東西，編號六的案件，伊只偷到約一萬
      元，編號十五的案件，伊只有偷到高爾夫球杆，編號十八
      的案件，伊沒有偷到東西就出來了，編號二十的案件，伊
      也沒有偷到東西，其他附表案件，都不是伊犯案云云。
（二）被告乙○○固坦承於附表編號五所示之時間、地點，前往
      行竊之事實，惟否認有何附表編號一、二、三、四、六、
      七、八、九、十、十一、十二、十五、十六、十七、十八
      、十九所示之竊盜犯行。辯稱：編號五的案件，伊在車上
      ，編號二十一的案件，是戊○○對被害人施暴，其他案件
      伊都沒有參加，是戊○○、甲○○等人與伊有仇，要咬伊
      云云。
（三）被告丙○○固坦承於附表編號一、七、八、九、十八、十
      九之時間、地點，駕車載送戊○○等人前去行竊等事實，
      惟均否認有何竊盜犯行。辯稱：伊初次於附表一之時間，
      駕車載送戊○○等人出去時，並不知戊○○等人意在行竊
      ，嗣戊○○等人著手行竊時，伊雖然知情，然因已在現場
      ，無奈之餘姑且等候，並無竊盜故意，其餘竊盜事實則均
      未參加，至於在警詢中承認參與附表編號二、三、五、六
      之竊盜犯行，則係遭到警員誤導所致云云。
三、經查：
（一）玄○○、宙○○、辰○○、黃○○、丑○○、酉○○、辛○○、地○○、吳端文、天○○、宇○○、庚○○、卯○○、壬○○、亥○○、子○○、寅○○、癸○○、午○○
      、未○○○及巳○○等附表所示（附表編號二十一之被害
      人己○○除外），共二十一名被害人分別於附表各項所示
      之時間、地點，或失竊附表各項所示之財物，或遭人翻箱
      倒櫃，搜尋財物未果等事實，業經上揭玄○○等二十一名
      被害人分別於警詢或檢察官偵查中指述在卷（上開玄○○
      等二十二人之警詢筆錄，依序見九十六年度偵字第一八四
      二一號卷二第二三二頁、第二三四頁，九十六年度偵字第
      一八四二一號卷四第五０一頁，九十六年度偵字第一八四
      二一號卷二第二四一頁、第二三六頁，九十六年度偵字第
      一八四二一號卷四第五三一頁、第五二九頁，第四八七頁
      、第四九三頁、第四七五頁、第四九五頁，九十六年度偵
      字第一八四二一號卷二第二五一頁，九十六年度偵字第一
      八四二一號卷四第五二五頁、第五二八頁、第四六七頁，
      九十六年度偵字第一八四二一號卷二第二五三頁、第二五
      五頁，九十六年度偵字第一八四二一號卷四第五一二頁、
      第五一九頁、第五一四頁、第五０九頁；玄○○、宙○○
      、辰○○、黃○○、丑○○、辛○○、地○○、天○○、
      宇○○、庚○○、壬○○、亥○○、子○○、寅○○、癸○○、午○○、未○○○之偵訊筆錄，依序見九十六年度
      偵字第一八四二一號卷三第四二三頁、第四二七頁，九十
      六年度偵字第一八四二一號卷四第五四七頁，九十六年度
      偵字第一八四二一號卷三第四三五頁，九十六年度偵字第
      一八四二一號卷二第二二二頁，九十六年度偵字第一八四
      二一號卷四第五七七頁，九十六年度偵字第一八四二號卷
      三第四三九頁、第四一五頁、第四四四頁、第四四八頁、
      第四一九頁，九十六年度偵字第一八四二一號卷四第五四
      三頁，九十六年度偵字第一八四二號卷三第四五二頁、第
      四五六頁，九十六年度偵字第一八四二一號卷四第五六三
      頁、第五七二頁、第五六七頁；酉○○、吳端文、卯○○
      及巳○○並未製作偵訊筆錄），並有辰○○、地○○、亥
      ○○之子宋耀鴻出具之贓物領據各一份附卷可稽（依序見
      九十六年度偵字第一八四二一號卷四第五０五頁、第四九
      一頁、第四七一頁）。
（二）被告戊○○到案後，先於九十五年七月五日警詢時向警員
      供稱：「我與乙○○、丁○○、甲○○、丙○○，犯罪集
      團共五人，乙○○稱呼我們『賊公司』，平時就我與乙○○、丙○○三人到處亂逛，遇到有拉下鐵門的民宅，我們
      就直接按該戶民宅的電鈴，看是否有人在內，如果家裡有
      人就藉口問路，如果沒人就直接侵入民宅行竊，我跟丙○○都是在進入屋內拿屋內的螺絲起子，乙○○都是拿菜刀
      作案，我們都是駕駛我所有的自小客車四四九六—ＦＰ四
      處尋找作案的目標」等語，並具體坦承犯下如附表編號十
      、十一、十二所示之三件竊盜犯行（九十六年度偵字第一
      五九五四號卷第七頁至第十五頁），嗣經警陸續清查在被
      告乙○○住處、案外人羅國田住處等處查扣之贓物，並詢
      問被告戊○○結果，被告戊○○復於同年八月二日警詢中
      ，自承犯下附表編號十五、十、一、二、四、八、九、十
      一、十六、十七、三、二十一、二十二、十八、二十、十
      九、十三、十四、七所示之十九件竊盜犯行（同上卷第三
      十五頁至第四十一頁，以上係按警詢筆錄之詢問順序記載
      ），稍後於當日檢察官覆訊時，仍坦承犯下前揭二十一件
      竊盜案件無誤（同上卷第五十一頁，應僅有十九件，其中
      編號十、十一之二案重複，編號二十一之竊盜案件未經起
      訴），其在本院九十六年十月二十四日、十一月三十日二
      次準備程序中，除均坦承全部竊盜犯行以外，並陳稱：我
      看過起訴書上面的附表，對於起訴書記載的竊盜事實都沒
      有意見等語（本院卷第九十四頁、第一七０頁）。
（三）被告丙○○到案後，於偵查中對附表編號十、十二及十六
      等三件竊盜犯行，雖未表示任何意見，惟其於九十六年七
      月五日警詢中則供稱：「有些竊案我有參與，但因時間過
      久，我也沒在記，我負責駕駛及把風」等語，爾後於九十
      六年八月七日警詢中，更向警員具體坦承犯下如附表編號
      十五、五、一、二、八、九、三、十八、十九、七、六等
      十一件竊盜犯行，嗣於九十六年八月十日檢察官偵查中復
      陳稱：「這些我確實有去，筆錄他們都咬死我了」等語（
      九十六年度偵字第一五九五二號卷第六頁、第四十六頁至
      第四十九頁、第六十三頁）。
（四）又共犯丁○○到案後，於警詢中坦承提供附表編號七、十
      八之二處作案地點，供被告戊○○糾眾前往行竊，事後並
      分得部分贓款，並與戊○○、甲○○共犯附表編號二十之
      竊盜犯行等事實，其於本院審理時，並以證人身分再次為
      相同證述（九十六年度偵字第二０三三０號卷第三頁至第
      五頁，本院卷二第八十一頁至第八十三頁）。共犯甲○○
      到案後，於警詢中亦坦承與被告戊○○、乙○○、丙○○
      共犯附表編號十八、十九之二件竊盜犯行，另與被告戊○○、乙○○共犯附表編號二十二之竊盜犯行，在本院審理
      時亦以證人身分為相同證述（九十六年度偵字第一五九五
      三號卷第五十七頁、第五十八頁，本院卷二第七十五頁至
      第七十六頁）。
（五）另查，被告戊○○於附表編號十二之時間、地點行竊時，
      為黃謝邁、徐許韋娘目睹其行竊經過，此經證人黃謝邁、
      徐許韋娘分別於警詢中陳明在卷（九十六年度偵字第一八
      四二一號卷第九十六頁、第九十九頁），而被告戊○○於
      附表編號十五之時間、地點行竊之事實，亦有現場監視錄
      影之翻拍照片四張存卷可以佐證（九十六年度偵字第一八
      四二一號卷第四七三頁至第四七四頁）。
（六）被告戊○○先後坦承附表一至二十、編號二十二所示之二
      十一件竊盜犯行，核與附表所示之二十一名被害人所述之
      遭竊情節相符，與前引共犯丁○○、甲○○指述與被告等
      人行竊之經過，及目擊證人黃謝邁、徐許韋娘指述目睹被
      告戊○○行竊之情節，亦均相符，並有前述贓物領據、照
      片附卷可稽，此外，復有警員查扣被告戊○○作案所用之
      螺絲起子七支、小型螺絲起子十五支、手套十七個扣案可
      資佐證。而衡情，被告戊○○既已坦承前開竊盜犯行，則
      其指述與被告乙○○、丙○○等人行竊之經過，自無再予
      推諉或隱瞞必要，且被告戊○○於偵查中經檢察官質以：
      「為何對於竊盜二十一件的共犯、行竊地點、手法記憶如
      此清晰」時，亦答稱：「因為我每一件都有參與」等語（
      九十六年度偵字第一五九五四號卷第五十一頁），可見其
      對相關案件之記憶尚稱清晰，應無誤認之虞，何況被告丙○○於警詢中對其所犯案件，除附表編號十、十二及十六
      等三件竊盜犯行未及表示意見以外，就其餘十一件竊盜犯
      行亦均坦承屬實，準此，被告戊○○前開指述，自無不可
      採信之理。從而，被告戊○○、乙○○、丙○○三人分別
      犯有附表所示之竊盜犯行，應均可認定。
四、被告戊○○嗣後在本院審理時雖辯稱：附表編號五的案件，
    伊沒有偷到東西，編號六的案件，伊只偷到約一萬元，編號
    十五的案件，伊只有偷到高爾夫球杆，編號十八的案件，伊
    沒有偷到東西就出來了，編號二十的案件，伊也沒有偷到東
    西，其他附表案件，都不是伊犯案云云，惟查：1.被告戊○○初始在警詢中並未坦承全部竊盜犯行，而係經警員逐步清
    查，並交叉比對被告戊○○與其他共犯之證詞後，被告戊○○方逐步吐實，非匆忙間未經細思，草率承認相關案情可比
    ，而被告戊○○前揭自白如何可採，又已經本院詳敘其理由
    如前，是故，被告戊○○此後空言翻異前詞，自不能遽信。
    2.附表編號五、六、十五、十八、二十之被害人丑○○、酉
    ○○、亥○○、癸○○、未○○○等人在發覺失竊後向警方
    報案時，即已分別清點渠等失竊之財物，此有渠等之警詢筆
    錄可參，一般而言，丑○○等人並無虛報失竊財物數量之必
    要，準此，渠等所述較諸被告戊○○而言，當更為可信。3.
    被告戊○○等人下手行竊民宅，部分雖未竊得財物，惟渠等
    既已進入屋內搜尋財物，即已著手竊盜行為之實施，自仍應
    成立竊盜罪，僅因未取得財物而應論以未遂犯而已。4.綜上
    ，被告戊○○所辯，應係卸責之詞，並無可採。
五、被告乙○○固坦承於附表編號五所示之時間、地點，前往行
    竊之事實，惟否認有何附表編號一、二、三、四、六、七、
    八、九、十、十一、十二、十五、十六、十七、十八、十九
    所示之竊盜犯行。辯稱：編號五的案件，伊在車上，其他案
    件伊都沒有參加，是戊○○、甲○○等人與伊有仇，要咬伊
    云云。然查，被告戊○○、共犯丁○○、甲○○分別於警詢
    或檢察官偵查中指述與被告乙○○共同行竊等語，已見前述
    ，渠等所述彼此互核相符，而戊○○等人於不同時間到案後
    均被羈押，衡情亦無勾串陷害被告乙○○之可能，何況本案
    共計二十二件竊盜犯行中，戊○○指述被告乙○○犯其中附
    表編號一、二、三、四、五、六、七、八、九、十、十一、
    十二、十五、十六、十七、十八、十九、二十一所示之十八
    件竊盜犯行（編號二十一之竊盜案件已由檢察官為不起訴處
    分），設若戊○○確實有意誣攀被告乙○○，衡情，似應將
    全數竊盜案件一律推給被告乙○○承擔，較合常理，故被告
    乙○○所辯：因戊○○等人和伊有仇，所以要咬伊云云，應
    係卸責之詞，並無可採。至於被告戊○○嗣後在本院審理時
    ，以證人身分證稱：丑○○那件（即附表編號五之竊盜案件
    ），乙○○沒有參與，是乙○○的哥哥申○○做的云云（本
    院卷二第五十四頁，與其警詢中之陳述不符，與被告乙○○
    、證人丑○○明確指述該次被告乙○○在場等語，亦有所出
    入，而申○○已經於審理中之九十六年九月二十三日死亡，
    有其戶籍資料存卷可查（本院卷二第九十九頁），無法再予
    調查，是故，戊○○此部分所述，當係迴護被告乙○○之詞
    ，並不可信，併予敘明。
六、被告丙○○固坦承於附表編號一、七、八、九、十八、十九
    之時間、地點，駕車載送戊○○等人前去行竊等事實，惟均
    否認有何竊盜犯行。辯稱：伊初次於附表一之時間，駕車載
    送戊○○等人出去時，並不知戊○○等人意在行竊，嗣戊○○等人著手行竊時，伊雖然知情，然因已在現場，無奈之餘
    姑且等候，並無竊盜故意，其餘竊盜事實則均未參加，至於
    在警詢中承認參與附表編號二、三、五、六之竊盜犯行，則
    係遭到警員誤導所致云云。然查，被告丙○○於警詢中坦承
    部分竊盜犯行，而戊○○、甲○○亦分別於警詢中指述被告
    丙○○參與附表所示之竊盜犯行，均已見前述，斟酌戊○○
    、甲○○與被告丙○○均無仇怨，應無誣攀被告丙○○之必
    要，且被告丙○○有竊盜、毀損等前科，有臺灣高等法院被
    告前案紀錄表可稽，瞭解警方辦案程序，不至於輕易受警方
    誘導，其在警詢中又有充裕時間回想犯案情節，亦不致胡亂
    承認犯案，較合常理，至於警方對其提示戊○○等人之供詞
    ，不過在詢問過程中對被告丙○○提示相關證據而已，尚難
    憑此認定有何誤導被告丙○○可言。被告丙○○上開所辯亦
    係卸責之詞，並無可採。
七、至於被告丙○○之辯護人辯稱略以：被告丙○○僅負責開車
    ，收取酬勞，並非分贓，故僅應成立幫助竊盜罪，且被告丙○○於附表編號一之時間、地點，開車載送戊○○等人前去
    時，並不知戊○○等人有意行竊，迨發現戊○○等人欲行竊
    時，認為既已到現場，只好在旁等候，並無竊盜之意云云，
    惟查，被告丙○○知悉被告戊○○等人意在行竊，而仍駕車
    接送戊○○等人外出，並在戊○○等人下手竊盜之際，駕車
    在旁等候，及接載戊○○等人離去現場，此顯係把風、接應
    之行為，由上開犯案過程可知，被告丙○○係有意將戊○○
    等人之竊盜行為，作為自己犯罪之一部，並與戊○○等人分
    享該次竊盜之不法所得，準此，自足認定被告丙○○與戊○○等人間，有竊盜之犯意聯絡，不過推由戊○○等人下手實
    施而已，非單純之幫助竊盜可比，而被告丙○○事後分得之
    財物多寡，顯非以路程遠近、開車時間計算之車資，如何美
    其名為開車酬勞？辯護人此部分所辯，亦無可取。
八、被告戊○○行竊時，除附表編號十三、十四之二件竊盜犯行
    ，係其單獨所為以外，其餘均係夥同附表各項所示之共犯行
    竊，渠等就各個竊盜行為間，有犯意聯絡及行為分擔，應為
    共同正犯。
九、綜上所述，本件事證明確，被告等犯行均堪認定，應依法論
    科。
十、查扳手、螺絲起子、一字起子均為鐵製之金屬工具，質地堅
    硬，如用以揮舞甚至戳刺人體，足以對人之生命、身體造成
    威脅，客觀上應係兇器無疑，故被告戊○○等人攜帶上開工
    具行竊之竊盜犯行部分，應論以攜帶兇器竊盜。再者，門鎖
    除構成門之一部之鎖，應視為門扇以外，其餘獨立門鎖悉屬
    安全設備，最高法院六十四年七月份刑事庭會議決議可供參
    照，從而，被告戊○○等人在行竊時，或破壞門鎖，或開啟
    鋁門行竊，即應分別論以毀越門扇竊盜，或毀損安全設備竊
    盜。至於毀越門扇而入室行竊者，其越入行為即屬侵入住宅
    ，已結合於所犯加重竊盜之罪質中，無更行構成侵入住宅罪
    之餘地，最高法院著有二十七年上字第一八八七號判例甚明
    ，準此，被告戊○○等人如係以毀越門扇、安全設備之方式
    入屋行竊者，應僅論以毀越門扇或毀越安全設備竊盜罪，即
    為已足，無需另論以侵入住宅罪，併此敘明。
十一、核被告戊○○所為如附表編號一至二十、編號二十二所示
    之二十一件竊盜犯行（附表編號二十一之竊盜案件由檢察官
    為不起訴處分）；被告乙○○所犯附表編號一、二、三、四
    、五、六、七、八、九、十、十一、十二、十五、十六、十
    七、十八、十九、二十二等十八件竊盜犯行；被告丙○○所
    犯附表編號一、二、三、五、六、七、八、九、十、十二、
    十五、十六、十八、十九所示之十四件竊盜犯行，分係犯附
    表各項編號所示之竊盜罪。公訴人認被告戊○○、乙○○於
    附表編號五所為，係犯刑法第三百二十九條之準強盜罪嫌，
    尚有違誤（詳如理由十二後述），惟其基本事實相同，起訴
    法條應予變更。被告戊○○、乙○○、丙○○就其等所犯之
    上揭竊盜犯行，除附表編號十三、十四之二件竊盜犯行，係
    被告戊○○單獨犯案以外，其餘各次竊盜犯行，分別係與附
    表編號一至十二、編號十五至二十、編號二十二之共犯共同
    作案，渠等就各次竊盜犯行間，與上開共犯各有犯意聯絡及
    行為分擔，應分別論以共同正犯。被告戊○○所犯之二十一
    件竊盜犯行，各次犯罪之共犯、時間、地點及被害人均不相
    同，客觀上截然可分，其所犯上開數罪，均係分別起意，應
    分論併罰。被告乙○○所犯之十八件竊盜犯行、丙○○所犯
    之十四件竊盜犯行，基於同上理由，亦應分論併罰。再查，
    被告戊○○、乙○○分別有如事實欄一所示之科刑及執行情
    形，有其二人之臺灣高等法院被告前案紀錄表各一份附卷足
    稽，其二人於前案之有期徒刑執行完畢後，五年內分別故意
    再犯前述有期徒刑以上刑之罪，均為累犯，上揭被告戊○○
    所犯之二十一件竊盜罪，及被告乙○○所犯之十八件竊盜罪
    ，均應依刑法第四十七條第一項規定加重其刑。被告戊○○
    、乙○○、丙○○三人所犯如附表編號十二、十九所示之二
    次竊盜犯行，已著手竊盜而不遂，爰依刑法第二十五條第二
    項規定，就此部分犯罪減輕其刑。上揭被告戊○○、乙○○
    所犯附表編號十二、十九之二件竊盜未遂罪，同時有加重及
    減輕之情形，依刑法第七十一條第一項規定，先加後減之。
    爰審酌被告三人竊取他人財物，無非懶於工作所致，其等犯
    罪之動機、目的，均無可採，而糾眾攜械，侵入被害人住宅
    竊盜，不僅單純侵害被害人之財產法益，對被害人之居住安
    寧甚至生命、身體安全，亦造成一定危害，犯罪手段可議，
    渠等竊得之財物價值，對被害人造成之損失，其三人之犯後
    態度，及公訴人具體對被告戊○○求處有期徒刑二十五年，
    被告乙○○有期徒刑三十年，被告丙○○有期徒刑十五年，
    尚嫌過重等一切情狀，各量處如附表各項所示之刑，並分別
    定其應執行刑，以示懲儆。扣案之螺絲起子七支、小型螺絲
    起子十五支、手套十七個均係被告戊○○所有，且係供渠等
    犯附表編號一至三、編號七至二十、編號二十二所示之竊盜
    案所用之物，應依刑法第三十八條第一項第二款規定，於渠
    等所犯上開各罪主文下諭知沒收。末查，被告戊○○、乙○○、丙○○三人自九十六年三月三日起至同年六月二十二日
    止，短短三個月間各犯有附表所示之二十一件、十八件及十
    四件竊盜犯行，現今渠等尚仍有竊盜案件待查（按：嗣後檢
    察官復對被告戊○○三人追加起訴竊盜罪，經本院分為九十
    七年度易字第五０號案件另行審理），渠等在此之前，並均
    曾因事實欄一所示之竊盜案入監服刑，有上開前案紀錄表可
    參，據此，足認其三人均有竊盜習慣，為導正其等不良之惡
    習，並使渠等得以日後適應社會生活，自有施以保安處分矯
    治之必要，爰依竊盜犯贓物犯保安處分條例第三條第一項規
    定（起訴書誤引刑法第九十條第一項規定），併以諭知被告
    戊○○、乙○○、丙○○於刑之執行前，令入勞動場所強制
    工作三年，俾資矯正。
十一、被告戊○○、乙○○、丙○○二人所犯如附表編號一至十
    二所示之竊盜罪，其犯罪時間均在九十六年四月二十四日以
    前，均合於減刑條件，被告乙○○雖係於九十六年十一月八
    日，因另案而為警通緝到案，然其於本案偵、審過程中並未
    遭到通緝，又已於九十六年十二月三十一日前到案，即與中
    華民國九十六年罪犯減刑條例第五條規定不符，仍可減刑，
    是故，渠三人所犯上揭竊盜罪部分，均應依中華民國九十六
    年罪犯減刑條例第二條第一項第三款規定，分別減其宣告刑
    二分之一，並與其等所犯其他未減刑之竊盜罪，合併定其應
    執行刑。至於其等所犯之其餘竊盜案件，因犯罪時間均在九
    十六年四月二十四日以後，依同條例第二條第一項本文規定
    ，尚不得適用上揭減刑規定減刑，附此敘明。
十二、公訴意旨另以：被告戊○○、乙○○於附表編號五所示之
    時間、地點，在行竊時為住戶丑○○發覺，為脫免逮捕，竟
    對丑○○施強暴脅迫後，始逃離現場，因認被告戊○○、乙○○此部分所為，係犯刑法第三百二十九條之準強盜罪嫌等
    語。經查，公訴意旨認被告戊○○、乙○○涉有此部分準強
    盜罪嫌，無非係以證人丑○○之指訴，為其論據。惟查：
（一）按刑法第三百二十九條之規定，旨在以刑罰之手段，保障
      人民之身體自由、人身安全及財產權，免受他人非法之侵
      害，以實現憲法第八條、第二十二條及第十五條規定之意
      旨，故由立法者就竊盜或搶奪而當場施以強暴、脅迫者，
      列舉防護贓物、脫免逮捕或湮滅罪證三種經常導致強暴、
      脅迫行為之具體事由，視為與強盜行為相同，予以重罰，
      而該規定擬制為強盜罪之強暴、脅迫構成要件行為，乃指
      達於使人難以抗拒之程度者而言，司法院大法官會議著有
      釋字第六三０號解釋可資參照。
（二）經查，證人丑○○到庭證稱：「九十六年三月十二日當天
      ，我的住處遭竊，竊賊總共有三個人，二個人闖入屋內，
      另一個人在外面的車子裡，那三個人被我發現後，其中一
      人拿大支的十字起子要動手打我，並有做出動作，但被我
      閃開，他對著我的手揮舞，是在庭的乙○○，另一個人有
      從路旁撿起竿子要返回來打我，我就跑開了，撿竹竿要打
      我的人是在庭的戊○○，我和乙○○、戊○○三人之間，
      互相有拉扯手臂的動作，乙○○在言語上也有恐嚇我，他
      說他身上有槍，要我乖乖回房間，如果我不乖，他就要拿
      槍出來」、「先是拉扯，再來是言語恐嚇，再來是拿十字
      起子揮舞，最後追到外面，才有人從路旁撿起竿子要打我
      」、「我先問他們在做什麼，乙○○說他們要找人，我就
      說要找誰，他們沒有回答，我就說你們是小偷，乙○○就
      言語恐嚇我，並要我乖乖回房間，後來我就拉住他的手，
      他把我扯開，後來我就拉住戊○○，乙○○恐嚇我說他身
      上有槍，叫我回房，當時我不予理會，乙○○就拿起十字
      起子向我揮舞，我就回房間，隨手拿起裝飾用的劍，我從
      房門出來之後，看到他們已經跑下樓，我隨後追趕他們」
      等語，嗣經審判長質以：「當時你聽到乙○○恐嚇你時，
      你的反應」，復明確答稱：「我當時不會害怕，因為我覺
      得他們是虛張聲勢，且我家還有人，我妹及其男友都在另
      外一間房間睡覺」等語（本院卷二第三十一頁至第四十一
      頁），準此，被告戊○○、乙○○固然在行竊時遭丑○○
      發覺，為脫免逮捕，而對丑○○施以強暴、脅迫，惟其等
      所實施之強暴、脅迫行為，並未因此使丑○○達到不能抗
      拒之程度，且丑○○主觀上亦未因此心生畏懼甚明。依上
      述大法官會議解釋可知，被告戊○○、乙○○此部分所為
      ，即難以準強盜罪相繩。
（三）依上說明，公訴人指述被告戊○○、乙○○於附表編號五
      所示之時間、地點，對丑○○施以強暴、脅迫之所為，與
      刑法上準強盜罪之構成要件不符，惟被告戊○○、乙○○
      此部分犯行仍應構成竊盜罪，已見前述，爰不另為無罪之
      諭知。
貳、無罪部分：
一、公訴意旨另以：被告乙○○於附表編號二十一所示之時間、
    地點，與戊○○、甲○○欲行竊己○○住處時（戊○○、甲○○此部分竊盜犯行，由檢察官另為不起訴處分），適逢己○○駕車接載其女返家，被告乙○○竟基於強盜犯意，於上
    開時間、地點，出手毆打己○○，並強取己○○之車輛鑰匙
    ，幸因己○○之女及時下車向鄰居求援，被告乙○○始未得
    逞。因認被告乙○○此部分所為，係犯刑法第三百二十八條
    第四項、第一項之強盜未遂罪嫌。
二、訊據被告乙○○堅決否認有何強盜犯行。辯稱：當天打己○○的人是戊○○等語。
三、按犯罪事實應依證據認定之，無證據不得認定犯罪事實，刑
    事訴訟法第一百五十四條第二項定有明文。經查，公訴意旨
    認被告乙○○涉有此部分強盜罪嫌，無非係以證人己○○之
    指訴，為其論據。惟查，證人己○○到庭證稱：「九十六年
    六月二十二日我在我家門口，有看到竊賊抱著我們家的狗，
    後來他把狗放下，有打我的嘴巴，我想不到竊賊為何要打我
    的臉，我被打之後，他就把手伸到我車內，要拔我的鑰匙，
    我就緊抓鑰匙，後來我就下車要找，已經先跑出車外的女兒
    ，該人就問我下車要做什麼，我說我要去找我女兒，當時搶
    我鑰匙，打我臉的人，是在庭的戊○○，竊賊有三個人，二
    個人下車，另一個沒有下車，除了戊○○以外，其他二個人
    我不能確認，被打時，我覺得緊張、害怕，我沒有想到要反
    抗，也沒有辦法反抗」等語（本院卷二第四十四頁至第四十
    七頁）。證人戊○○在本院審理時，亦坦承：「其實我不是
    要搶己○○的鑰匙，是他車子擋在我車子前面，我才要他把
    車子移開」等語（本院卷二第四十七頁）。足認被告乙○○
    所辯：當天並非伊出手對己○○施暴等語，可以採信，公訴
    人指述於案發當日掌摑己○○者，應係戊○○而非被告乙○○甚明。綜上，公訴人指訴被告乙○○於附表編號二十一所
    示之時間、地點，強盜己○○財物未遂之犯行，顯屬不能證
    明。依上說明，本院自應為被告乙○○無罪之諭知。
據上論斷，應依刑事訴訟法第二百九十九條第一項前段、第三百
條、第三百零一條第一項，刑法第二十八條、第三百二十一條第
一項第二款、第三款、第四款、第二項、第二十五條第二項、第
四十七條第一項、第五十一條第五款、第三十八條第一項第二款
，竊盜犯贓物犯保安處分條例第三條第一項、第四條、第五條第
一項，刑法施行法第一條之一第一項、第二項前段，中華民國九
十六年罪犯減刑條例第二條第一項第三款、第七條、第十一條，
判決如主文。
本案經檢察官林清安到庭執行職務。
中　　華　　民　　國　　96　　年　　5 　　月　　21 　 日
            刑事第八庭  審判長法  官   邱滋杉
                              法  官   袁雪華
                              法  官   陳彥宏
以上正本證明與原本無異。
如不服本判決，應於送達後10日內，向本院提出上訴狀。
                              書記官　翁其良
中　　華　　民　　國　　96　　年　　5 　　月　　21 　 日
論罪法條：刑法第321 條第1 項第2 款、第3 款、第4 款、第2
          項
中華民國刑法第321條
（加重竊盜罪）
犯竊盜罪而有左列情形之一者，處六月以上、五年以下有期徒刑
：
一、於夜間侵入住宅或有人居住之建築物、船艦或隱匿其內而犯
之者。
二、毀越門扇、牆垣或其他安全設備而犯之者。
三、攜帶兇器而犯之者。
四、結夥三人以上而犯之者。
五、乘火災、水災或其他災害之際而犯之者。
六、在車站或埠頭而犯之者。
前項之未遂犯罰之。
        附表：
┌──┬───┬─────────────┬───┬───────────┐
│編號│行為人│犯罪事實                  │罪名  │量處罪名及刑度        │
├──┼───┼─────────────┼───┼───────────┤
│1   │戊○○│戊○○、乙○○、丙○○三人│刑法第│戊○○結夥三人，攜帶兇│
│    │乙○○│結夥，於九十六年三月三日下│321 條│器竊盜，累犯，處有期徒│
│    │丙○○│午五時許之前之日間不詳時間│第1 項│刑捌月，減為有期徒刑肆│
│    │      │，相偕開車至桃園縣蘆竹鄉中│第3 款│月，扣案之螺絲起子柒支│
│    │      │福村上興路二０六號前，由翁│、第4 │、小型螺絲起子拾伍支、│
│    │      │茂森在車內把風，戊○○、吳│款之結│手套拾柒個，均沒收。  │
│    │      │聲隆攜帶可作為兇器使用之螺│夥三人├───────────┤
│    │      │絲起子，以不詳方式進入上址│，攜帶│乙○○結夥三人，攜帶兇│
│    │      │屋內後（不能證明有毀越門扇│兇器竊│器竊盜，累犯，處有期徒│
│    │      │、牆垣或安全設備之情事），│盜罪  │刑捌月，減為有期徒刑肆│
│    │      │竊取屋主玄○○所有之現金新│      │月，扣案之螺絲起子柒支│
│    │      │臺幣三萬元、戒指二個、金飾│      │、小型螺絲起子拾伍支、│
│    │      │一兩（侵入住宅部分未據告訴│      │手套拾柒個，均沒收。  │
│    │      │）。                      │      ├───────────┤
│    │      │                          │      │丙○○結夥三人，攜帶兇│
│    │      │                          │      │器竊盜，處有期徒刑柒月│
│    │      │                          │      │，減為有期徒刑參月又拾│
│    │      │                          │      │伍日，扣案之螺絲起子柒│
│    │      │                          │      │支、小型螺絲起子拾伍支│
│    │      │                          │      │、手套拾柒個，均沒收。│
├──┼───┼─────────────┼───┼───────────┤
│2   │戊○○│戊○○、乙○○、丙○○三人│刑法第│戊○○結夥三人，攜帶兇│
│    │乙○○│結夥，於九十六年三月六日中│321 條│器，逾越安全設備竊盜，│
│    │丙○○│午十一時三十分許之前之日間│第1 項│累犯，處有期徒刑捌月，│
│    │      │不詳時間，開車至桃園縣蘆竹│第2 款│減為有期徒刑肆月，扣案│
│    │      │鄉○○村○○路一三五之一號│第3 款│之螺絲起子柒支、小型螺│
│    │      │屋前，由丙○○在車上把風，│、第4 │絲起子拾伍支、手套拾柒│
│    │      │戊○○、乙○○攜帶客觀上可│款之結│個，均沒收。          │
│    │      │作為兇器使用之螺絲起子，自│夥三人├───────────┤
│    │      │該屋作為安全設備之窗戶攀越│，攜帶│乙○○結夥三人，攜帶兇│
│    │      │入內後，竊取屋主宙○○所有│兇器，│器，逾越安全設備竊盜，│
│    │      │之菜刀一把、手錶一支。    │逾越安│累犯，處有期徒刑捌月，│
│    │      │                          │全設備│減為有期徒刑肆月，扣案│
│    │      │                          │竊盜罪│之螺絲起子柒支、小型螺│
│    │      │                          │      │絲起子拾伍支、手套拾柒│
│    │      │                          │      │個，均沒收。          │
│    │      │                          │      ├───────────┤
│    │      │                          │      │丙○○結夥三人，逾越安│
│    │      │                          │      │全設備竊盜，處有期徒刑│
│    │      │                          │      │柒月，減為有期徒刑參月│
│    │      │                          │      │又拾伍日，扣案之螺絲起│
│    │      │                          │      │子柒支、小型螺絲起子拾│
│    │      │                          │      │伍支、手套拾柒個，均沒│
│    │      │                          │      │收。                  │
├──┼───┼─────────────┼───┼───────────┤
│3   │戊○○│戊○○、乙○○、丙○○三人│刑法第│戊○○結夥三人，攜帶兇│
│    │乙○○│結夥，於九十六年三月六日日│321 條│器，毀越門扇竊盜，累犯│
│    │丙○○│間不詳時間，駕車至桃園縣蘆│第1 項│，處有期徒刑玖月，減為│
│    │      │竹鄉○○村○鄰○○路三三三│第2 款│有期徒刑肆月又拾伍日，│
│    │      │號前，由丙○○在車上把風，│、第 3│扣案之螺絲起子柒支、小│
│    │      │戊○○、乙○○則持可以作為│款、第│型螺絲起子拾伍支、手套│
│    │      │兇器使用之螺絲起子一把，破│4 款之│拾柒個，均沒收。      │
│    │      │壞該處之電動鐵捲門之後，入│結夥三├───────────┤
│    │      │內竊取屋主辰○○所有之筆記│人，攜│乙○○結夥三人，攜帶兇│
│    │      │型電腦二台、桌上型電腦主機│帶兇器│器，毀越門扇竊盜，累犯│
│    │      │一台、手機一支、洋酒二瓶、│，毀越│，處有期徒刑玖月，減為│
│    │      │隨身聽一臺、隨身硬碟一個、│安全設│有期徒刑肆月又拾伍日，│
│    │      │手錶一支、數位相機一台（合│備竊盜│扣案之螺絲起子柒支、小│
│    │      │計失竊財物價值約十二萬五千│罪    │型螺絲起子拾伍支、手套│
│    │      │元）。                    │      │拾柒個，均沒收。      │
│    │      │                          │      ├───────────┤
│    │      │                          │      │丙○○結夥三人，攜帶兇│
│    │      │                          │      │器，毀越門扇竊盜，處有│
│    │      │                          │      │期徒刑捌月，減為有期徒│
│    │      │                          │      │刑肆月，扣案之螺絲起子│
│    │      │                          │      │柒支、小型螺絲起子拾伍│
│    │      │                          │      │支、手套拾柒個，均沒收│
│    │      │                          │      │。                    │
├──┼───┼─────────────┼───┼───────────┤
│4   │戊○○│戊○○、乙○○於九十六年三│刑法第│戊○○共同攜帶兇器，毀│
│    │乙○○│月九日下午三時十分許之前之│321 條│越門扇竊盜，累犯，處有│
│    │      │日間不詳時間，駕車至桃園縣│第1 項│期徒刑拾月，減為有期徒│
│    │      │蘆竹鄉○○村○鄰○○路○段│第2 款│刑伍月。              │
│    │      │四一二號前，持可供為兇器使│第3 款├───────────┤
│    │      │用之扳手一把（未扣案不予沒│之攜帶│乙○○共同攜帶兇器，毀│
│    │      │收），破壞該處做為大門一部│兇器，│越門扇竊盜，累犯，處有│
│    │      │之門鎖後入內，再由乙○○持│毀越門│期徒刑拾月，減為有期徒│
│    │      │其在屋內尋得，可以作為兇器│扇竊盜│刑伍月。              │
│    │      │使用之菜刀一把，撬開屋內抽│罪    │                      │
│    │      │屜後，竊取屋主黃○○之現金│      │                      │
│    │      │二十萬二千元。            │      │                      │
├──┼───┼─────────────┼───┼───────────┤
│5   │戊○○│戊○○、乙○○、丙○○三人│刑法第│戊○○結夥三人，攜帶兇│
│    │乙○○│結夥，於九十六年三月十二日│321 條│器，逾越安全設備竊盜，│
│    │丙○○│上午十一時許，駕車至桃園縣│第1 項│累犯，處有期徒刑玖月，│
│    │      │蘆竹鄉新興村新興三十六之二│第2 款│減為有期徒刑肆月又拾伍│
│    │      │號，由丙○○在車上把風，黃│、第3 │日。                  │
│    │      │鏡耀、乙○○持可供為兇器使│款、第├───────────┤
│    │      │用之十字起子一把（未扣案不│4 款之│乙○○結夥三人，攜帶兇│
│    │      │予沒收），破壞該處二樓房間│結夥三│器，逾越安全設備竊盜，│
│    │      │作為安全設備之門鎖後，入內│人，攜│累犯，處有期徒刑玖月，│
│    │      │竊取屋主丑○○所有之現金八│帶兇器│減為有期徒刑肆月又拾伍│
│    │      │萬元，信用卡三張、、身分證│，毀越│日。                  │
│    │      │一張、提款卡一張金項鍊三條│安全設├───────────┤
│    │      │、禮券四千元。隨後遭屋主劉│備竊盜│丙○○結夥三人，攜帶兇│
│    │      │志勇發覺，戊○○、乙○○復│罪    │器，逾越安全設備竊盜，│
│    │      │與丑○○發生拉扯後，始逃離│      │處有期徒刑柒月，減為有│
│    │      │現場。                    │      │期徒刑參月又拾伍日。  │
├──┼───┼─────────────┼───┼───────────┤
│6   │戊○○│戊○○、乙○○、丙○○三人│刑法第│戊○○結夥三人竊盜，累│
│    │乙○○│結夥，於九十六年三月十六日│321 條│犯，處有期徒刑玖月，減│
│    │丙○○│日間不詳時間，駕車至桃園縣│第1 項│為有期徒刑肆月又拾伍日│
│    │      │蘆竹鄉○○村○○路四０二之│第4 款│。                    │
│    │      │一號，由丙○○、乙○○在車│之結夥├───────────┤
│    │      │上把風，戊○○徒手進入屋內│三人竊│乙○○結夥三人竊盜，累│
│    │      │，竊取屋主酉○○所有之數位│盜罪。│犯，處有期徒刑玖月，減│
│    │      │相機、外幣（數量不詳，約合│      │為有期徒刑肆月又拾伍日│
│    │      │新臺幣十二萬元）、現金新臺│      │。                    │
│    │      │幣約十六萬元（侵入住宅部分│      ├───────────┤
│    │      │未據告訴）。              │      │丙○○結夥三人竊盜，處│
│    │      │                          │      │有期徒刑捌月，減為有期│
│    │      │                          │      │徒刑肆月。            │
├──┼───┼─────────────┼───┼───────────┤
│7   │戊○○│戊○○、乙○○、丙○○三人│刑法第│戊○○結夥三人，攜帶兇│
│    │乙○○│結夥，按丁○○所提供被害人│321 條│器，毀越門扇竊盜，累犯│
│    │丙○○│辛○○之住處資料，於九十六│第1 項│，處有期徒刑捌月，減為│
│    │      │年三月二十七日上午十一時許│第2 款│有期徒刑肆月，扣案之螺│
│    │      │前之日間不詳時間，攜帶可作│、第3 │絲起子柒支、小型螺絲起│
│    │      │為兇器使用之螺絲起子一把，│款、第│子拾伍支、手套拾柒個，│
│    │      │駕車至新竹縣湖口鄉東興村和│4 款之│均沒收。              │
│    │      │興四十九號前，由丙○○在車│結夥三├───────────┤
│    │      │上把風，戊○○、乙○○持該│人，攜│乙○○結夥三人，攜帶兇│
│    │      │螺絲起子破壞作為大門一部之│帶兇器│器，毀越門扇竊盜，累犯│
│    │      │喇叭鎖後，入內竊取屋主范玉│，毀越│，處有期徒刑捌月，減為│
│    │      │英所有之現金新臺幣三十萬元│門扇竊│有期徒刑肆月，扣案之螺│
│    │      │、金飾四兩、菜刀一把。    │盜罪  │絲起子柒支、小型螺絲起│
│    │      │                          │      │子拾伍支、手套拾柒個，│
│    │      │                          │      │均沒收。              │
│    │      │                          │      ├───────────┤
│    │      │                          │      │丙○○結夥三人，攜帶兇│
│    │      │                          │      │器，毀越門扇竊盜，處有│
│    │      │                          │      │期徒刑柒月，減為有期徒│
│    │      │                          │      │刑參月又拾伍日，扣案之│
│    │      │                          │      │螺絲起子柒支、小型螺絲│
│    │      │                          │      │起子拾伍支、手套拾柒個│
│    │      │                          │      │，均沒收。            │
├──┼───┼─────────────┼───┼───────────┤
│8   │戊○○│戊○○、乙○○、丙○○三人│刑法第│戊○○結夥三人，攜帶兇│
│    │乙○○│結夥，攜帶可供作兇器使用之│321 條│器，毀越門扇竊盜，累犯│
│    │丙○○│螺絲起子一把，於九十六年四│第1 項│，處有期徒刑捌月，減為│
│    │      │月十日下午四時許之日間不詳│第2 款│有期徒刑肆月，扣案之螺│
│    │      │時間，駕車至桃園縣蘆竹鄉新│、第3 │絲起子柒支、小型螺絲起│
│    │      │莊村十鄰新生路六百巷七十五│款、第│子拾伍支、手套拾柒個，│
│    │      │弄二號前，丙○○在車上把風│4 款之│均沒收。              │
│    │      │，戊○○、乙○○則持上開螺│結夥三├───────────┤
│    │      │絲起子，破壞該處作為後門一│人，攜│乙○○結夥三人，攜帶兇│
│    │      │部之門鎖後，入內竊取屋主倪│帶兇器│器，毀越門扇竊盜，累犯│
│    │      │美華所有之戒指一個、米缸一│，毀越│，處有期徒刑捌月，減為│
│    │      │個、數位相機一台、不詳數目│門扇竊│有期徒刑肆月，扣案之螺│
│    │      │之古錢幣。                │盜罪  │絲起子柒支、小型螺絲起│
│    │      │                          │      │子拾伍支、手套拾柒個，│
│    │      │                          │      │均沒收。              │
│    │      │                          │      ├───────────┤
│    │      │                          │      │丙○○結夥三人，攜帶兇│
│    │      │                          │      │器，毀越門扇竊盜，處有│
│    │      │                          │      │期徒刑柒月，減為有期徒│
│    │      │                          │      │刑參月又拾伍日，扣案之│
│    │      │                          │      │螺絲起子柒支、小型螺絲│
│    │      │                          │      │起子拾伍支、手套拾柒個│
│    │      │                          │      │，均沒收。            │
├──┼───┼─────────────┼───┼───────────┤
│9   │戊○○│戊○○、乙○○、丙○○三人│刑法第│戊○○結夥三人，攜帶兇│
│    │乙○○│結夥，於九十六年四月十日下│321 條│器，毀越門扇竊盜，累犯│
│    │丙○○│午五時四十分許前之日間不詳│第1 項│，處有期徒刑捌月，減為│
│    │      │時間，駕車至桃園縣蘆竹鄉新│第2 款│有期徒刑肆月，扣案之螺│
│    │      │莊村十鄰新生路六百巷八十一│、第3 │絲起子柒支、小型螺絲起│
│    │      │弄二十二號，丙○○在車上把│款、第│子拾伍支、手套拾柒個，│
│    │      │風，戊○○、乙○○持可供作│4 款之│均沒收。              │
│    │      │兇器使用之螺絲起子一把，破│結夥三├───────────┤
│    │      │壞該處作為大門一部之門鎖後│人，攜│乙○○結夥三人，攜帶兇│
│    │      │，入內竊取屋主戌○○所有之│帶兇器│器，毀越門扇竊盜，累犯│
│    │      │現金新臺幣五千元、項鍊一條│，毀越│，處有期徒刑捌月，減為│
│    │      │、戒指二個。              │門扇竊│有期徒刑肆月，扣案之螺│
│    │      │                          │盜罪  │絲起子柒支、小型螺絲起│
│    │      │                          │      │子拾伍支、手套拾柒個，│
│    │      │                          │      │均沒收。              │
│    │      │                          │      ├───────────┤
│    │      │                          │      │丙○○結夥三人，攜帶兇│
│    │      │                          │      │器，毀越門扇竊盜，處有│
│    │      │                          │      │期徒刑柒月，減為有期徒│
│    │      │                          │      │刑參月又拾伍日，扣案之│
│    │      │                          │      │螺絲起子柒支、小型螺絲│
│    │      │                          │      │起子拾伍支、手套拾柒個│
│    │      │                          │      │，均沒收。            │
├──┼───┼─────────────┼───┼───────────┤
│10  │戊○○│戊○○、乙○○、丙○○三人│刑法第│戊○○結夥三人，攜帶兇│
│    │乙○○│結夥，於九十六年四月十八日│321 條│器，毀越門扇竊盜，累犯│
│    │丙○○│上午九時二十五分許，駕車至│第1 項│，處有期徒刑捌月，減為│
│    │      │宜蘭縣頭城鎮二城里四鄰青雲│第2 款│有期徒刑肆月，扣案之螺│
│    │      │路一段二十三巷十八弄一號前│、第3 │絲起子柒支、小型螺絲起│
│    │      │，由丙○○在車上把風，黃鏡│款、第│子拾伍支、手套拾柒個，│
│    │      │耀、乙○○持可供作兇器使用│4 款之│均沒收。              │
│    │      │之螺絲起子一把，破壞該處作│結夥三├───────────┤
│    │      │為前門一部之喇叭鎖後，入內│人，攜│乙○○結夥三人，攜帶兇│
│    │      │竊取屋主天○○所有之金項鍊│帶兇器│器，毀越門扇竊盜，累犯│
│    │      │三條、金戒指六個、金牌六面│，毀越│，處有期徒刑捌月，減為│
│    │      │、現金新臺幣約、五萬元點唱│門扇竊│有期徒刑肆月，扣案之螺│
│    │      │機及擴音器一組。          │盜罪  │絲起子柒支、小型螺絲起│
│    │      │                          │      │子拾伍支、手套拾柒個，│
│    │      │                          │      │均沒收。              │
│    │      │                          │      ├───────────┤
│    │      │                          │      │丙○○結夥三人，攜帶兇│
│    │      │                          │      │器，毀越門扇竊盜，處有│
│    │      │                          │      │期徒刑柒月，減為有期徒│
│    │      │                          │      │刑參月又拾伍日，扣案之│
│    │      │                          │      │螺絲起子柒支、小型螺絲│
│    │      │                          │      │起子拾伍支、手套拾柒個│
│    │      │                          │      │，均沒收。            │
├──┼───┼─────────────┼───┼───────────┤
│11  │戊○○│戊○○、乙○○基於竊盜之犯│刑法第│戊○○共同攜帶兇器，毀│
│    │乙○○│意聯絡，於九十六年四月二十│321 條│越門扇竊盜，累犯，處有│
│    │      │日日落前之日間不詳時間，駕│第1 項│期徒刑捌月，減為有期徒│
│    │      │車至桃園縣蘆竹鄉新莊村新生│第2 款│刑肆月，扣案之螺絲起子│
│    │      │路五十八號前，由戊○○在外│、第3 │柒支、小型螺絲起子拾伍│
│    │      │把風，乙○○持可作為兇器使│款之攜│支、手套拾柒個，均沒收│
│    │      │用之螺絲起子一把，撬開二樓│帶兇器│。                    │
│    │      │鋁門後入內，在屋內執拾可作│，毀越├───────────┤
│    │      │為兇器使用之菜刀一把，竊取│門扇竊│乙○○共同攜帶兇器，毀│
│    │      │屋主宇○○所有之金項鍊、金│盜罪  │越門扇竊盜，累犯，處有│
│    │      │飾一批（重約十一兩）、現金│      │期徒刑捌月，減為有期徒│
│    │      │新臺幣萬多元。            │      │刑肆月，扣案之螺絲起子│
│    │      │                          │      │柒支、小型螺絲起子拾伍│
│    │      │                          │      │支、手套拾柒個，均沒收│
│    │      │                          │      │。                    │
├──┼───┼─────────────┼───┼───────────┤
│12  │戊○○│戊○○、乙○○、丙○○三人│刑法第│戊○○結夥三人，攜帶兇│
│    │乙○○│結夥，於九十六年四月二十三│321 條│器，毀越安全設備竊盜，│
│    │丙○○│日下午一時許，駕車至桃園縣│第2 項│未遂，累犯，處有期徒刑│
│    │      │蘆竹鄉○○村○○路一０三二│、第1 │肆月，減為有期徒刑貳月│
│    │      │之二號前，趁屋主庚○○不在│項第2 │，扣案之螺絲起子柒支、│
│    │      │之便，由戊○○、丙○○在外│款、第│小型螺絲起子拾伍支、手│
│    │      │把風，乙○○則持可供兇器使│3 款、│套拾柒個，均沒收。    │
│    │      │用之螺絲起子一把，破壞該處│第4 款├───────────┤
│    │      │作為安全設備使用之鐵窗，砸│之結夥│乙○○結夥三人，攜帶兇│
│    │      │破玻璃後攀越入內，搜尋財物│三人，│器，毀越安全設備竊盜，│
│    │      │，惟尚未尋獲財物之際，即因│攜帶兇│未遂，累犯，處有期徒刑│
│    │      │遭鄰居黃謝邁發覺，而逃離現│器，毀│肆月，減為有期徒刑貳月│
│    │      │場，始未得逞。            │越安全│，扣案之螺絲起子柒支、│
│    │      │                          │設備竊│小型螺絲起子拾伍支、手│
│    │      │                          │盜未遂│套拾柒個，均沒收。    │
│    │      │                          │罪    ├───────────┤
│    │      │                          │      │丙○○結夥三人，攜帶兇│
│    │      │                          │      │器，毀越安全設備竊盜，│
│    │      │                          │      │未遂，處有期徒刑參月，│
│    │      │                          │      │減為有期徒刑壹月又拾伍│
│    │      │                          │      │日，扣案之螺絲起子柒支│
│    │      │                          │      │、小型螺絲起子拾伍支、│
│    │      │                          │      │手套拾柒個，均沒收。  │
├──┼───┼─────────────┼───┼───────────┤
│13  │戊○○│戊○○，於九十六年四月二十│刑法第│戊○○攜帶兇器，毀越門│
│    │      │七日中午十二時許前之日間不│321 條│扇竊盜，累犯，處有期徒│
│    │      │詳時間，至新竹縣芎林鄉文山│第1 項│刑捌月，扣案之螺絲起子│
│    │      │路五０二號前，持可供兇器使│第2 款│柒支、小型螺絲起子拾伍│
│    │      │用之螺絲起子一把，破壞該處│、第3 │支、手套拾柒個，均沒收│
│    │      │大門後，入內竊取屋主卯○○│款之攜│。                    │
│    │      │所有之洋酒五瓶、印章二枚。│帶兇器│                      │
│    │      │                          │，毀越│                      │
│    │      │                          │門扇竊│                      │
│    │      │                          │盜罪  │                      │
├──┼───┼─────────────┼───┼───────────┤
│14  │戊○○│戊○○，於九十六年四月二十│刑法第│戊○○攜帶兇器，毀越門│
│    │      │七日上午十一時三十分許前之│321 條│扇竊盜，累犯，處有期徒│
│    │      │日間不詳時間，至新竹縣新埔│第1 項│刑捌月，扣案之螺絲起子│
│    │      │鎮巨埔里十五之四號，持螺絲│第2 款│柒支、小型螺絲起子拾伍│
│    │      │起子破壞該處大門一部之鎖頭│、第3 │支、手套拾柒個，均沒收│
│    │      │後，入內竊取屋主壬○○所有│款之攜│。                    │
│    │      │之現金新臺幣六萬二千元、美│帶兇器│                      │
│    │      │金二千元、金戒指五個。    │，毀越│                      │
│    │      │                          │門扇竊│                      │
│    │      │                          │盜罪  │                      │
├──┼───┼─────────────┼───┼───────────┤
│15  │戊○○│戊○○、乙○○、丙○○三人│刑法第│戊○○結夥三人竊盜，累│
│    │乙○○│結夥，於九十六年四月三十日│321 條│犯，處有期徒刑玖月，扣│
│    │丙○○│上午十一時許前之日間不詳時│第1 項│案之螺絲起子柒支、小型│
│    │      │間，在桃園縣平鎮市○○路四│第3 款│螺絲起子拾伍支、手套拾│
│    │      │十四號前，趁屋主亥○○外出│之結夥│柒個，均沒收。        │
│    │      │不在，漏未鎖門之便，由翁茂│三人竊├───────────┤
│    │      │森把風，戊○○、乙○○徒手│盜罪  │乙○○結夥三人竊盜，累│
│    │      │啟門入內後，竊取亥○○之現│      │犯，處有期徒刑玖月，扣│
│    │      │金新臺幣十二萬元、高爾夫球│      │案之螺絲起子柒支、小型│
│    │      │具一組（侵入住宅部分未據告│      │螺絲起子拾伍支、手套拾│
│    │      │訴）。                    │      │柒個，均沒收。        │
│    │      │                          │      ├───────────┤
│    │      │                          │      │丙○○結夥三人竊盜，處│
│    │      │                          │      │有期徒刑捌月，扣案之螺│
│    │      │                          │      │絲起子柒支、小型螺絲起│
│    │      │                          │      │子拾伍支、手套拾柒個，│
│    │      │                          │      │均沒收。              │
├──┼───┼─────────────┼───┼───────────┤
│16  │戊○○│戊○○、乙○○、丙○○三人│刑法第│戊○○結夥三人，攜帶兇│
│    │乙○○│結夥，於九十六年五月八日上│321 條│器，毀越門扇竊盜，累犯│
│    │丙○○│午十時許前之日間不詳時間，│第1 項│，處有期徒刑捌月，扣案│
│    │      │駕車至桃園縣蘆竹鄉新莊村新│第2 款│之螺絲起子柒支、小型螺│
│    │      │生路二四０號前，由丙○○在│、第3 │絲起子拾伍支、手套拾柒│
│    │      │車上把風，戊○○、乙○○則│款、第│個，均沒收。          │
│    │      │持可供兇器使用之螺絲起子一│4 款之├───────────┤
│    │      │把，破壞該處後門後，入內竊│結夥三│乙○○結夥以上，攜帶兇│
│    │      │取屋主子○○所有之相機一台│人，攜│器，毀越門扇竊盜，累犯│
│    │      │、菜刀一把。              │帶兇器│，處有期徒刑捌月，扣案│
│    │      │                          │，毀越│之螺絲起子柒支、小型螺│
│    │      │                          │門扇竊│絲起子拾伍支、手套拾柒│
│    │      │                          │盜罪  │個，均沒收。          │
│    │      │                          │      ├───────────┤
│    │      │                          │      │丙○○結夥三人，攜帶兇│
│    │      │                          │      │器，毀越門扇竊盜，處有│
│    │      │                          │      │期徒刑柒月，扣案之螺絲│
│    │      │                          │      │起子柒支、小型螺絲起子│
│    │      │                          │      │拾伍支、手套拾柒個，均│
│    │      │                          │      │沒收。                │
├──┼───┼─────────────┼───┼───────────┤
│17  │戊○○│戊○○、乙○○共同於九十六│刑法第│戊○○共同攜帶兇器，毀│
│    │乙○○│年五月九日下午五時三十分前│321 條│越門扇竊盜，處有期徒刑│
│    │      │之日間不詳時間，駕車至桃園│第1 項│捌月，扣案之螺絲起子柒│
│    │      │縣蘆竹鄉○○村○○路五八五│第2 款│支、小型螺絲起子拾伍支│
│    │      │號前，趁屋內無人之便，持可│、第3 │、手套拾柒個，均沒收。│
│    │      │供作兇器使用之螺絲起子一把│款之攜├───────────┤
│    │      │，破壞該處作為大門一部之喇│帶兇器│乙○○共同攜帶兇器，毀│
│    │      │叭鎖後，入內竊取屋主寅○○│，毀越│越門扇竊盜，累犯，處有│
│    │      │所有之金戒指一枚、金牌一面│門扇竊│期徒刑捌月，扣案之螺絲│
│    │      │。                        │盜罪  │起子柒支、小型螺絲起子│
│    │      │                          │      │拾伍支、手套拾柒個，均│
│    │      │                          │      │沒收。                │
├──┼───┼─────────────┼───┼───────────┤
│18  │戊○○│丁○○提供被害人住處資料作│刑法第│戊○○結夥三人以上，攜│
│    │乙○○│為行竊目標，而由戊○○、吳│321 條│帶兇器，毀越安全設備竊│
│    │丙○○│聲隆、丙○○、甲○○四人結│第1 項│盜，累犯，處有期徒刑捌│
│    │甲○○│夥，攜帶可供作兇器使用之螺│第2 款│月，扣案之螺絲起子柒支│
│    │丁○○│絲起子一把，於九十六年五月│、第3 │、小型螺絲起子拾伍支、│
│    │      │十四日下午一時四十分許前之│款、第│手套拾柒個，均沒收。  │
│    │      │日間不詳時間，至桃園縣楊梅│4 款之├───────────┤
│    │      │鎮○○路○段七三三巷六十八│結夥三│乙○○結夥三人以上，攜│
│    │      │弄四十一號，持該螺絲起子破│人以上│帶兇器，毀越安全設備竊│
│    │      │壞作為安全設備之鐵門大鎖後│，攜帶│盜，累犯，處有期徒刑捌│
│    │      │，入內竊取屋主癸○○、陳雲│兇器，│月，扣案之螺絲起子柒支│
│    │      │貴共有之現金二萬八千元、金│毀越安│、小型螺絲起子拾伍支、│
│    │      │項鍊七兩、菜刀一把。      │全設備│手套拾柒個，均沒收。  │
│    │      │                          │竊盜罪├───────────┤
│    │      │                          │      │丙○○結夥三人以上，攜│
│    │      │                          │      │帶兇器，毀越安全設備竊│
│    │      │                          │      │盜，處有期徒刑柒月，扣│
│    │      │                          │      │案之螺絲起子柒支、小型│
│    │      │                          │      │螺絲起子拾伍支、手套拾│
│    │      │                          │      │柒個，均沒收。        │
├──┼───┼─────────────┼───┼───────────┤
│19  │戊○○│戊○○、乙○○、丙○○、甘│刑法第│戊○○結夥三人以上，逾│
│    │乙○○│義雄四人結夥，於九十六年五│321 條│越門扇竊盜，未遂，累犯│
│    │丙○○│月十四日上午十一時許，至新│第2 項│，處有期徒刑陸月，扣案│
│    │甲○○│竹縣湖口鄉湖口村湖口七十四│、第1 │之螺絲起子柒支、小型螺│
│    │      │之一號，以不詳方式開啟該處│項第2 │絲起子拾伍支、手套拾柒│
│    │      │鋁門後，由丙○○在門口把風│款、第│個，均沒收。          │
│    │      │，餘人順次入內，欲竊取財物│4 款之├───────────┤
│    │      │，稍後，在戊○○等人動手翻│結夥三│乙○○結夥三人以上，逾│
│    │      │找財物時，為屋主午○○及時│人以上│越門扇竊盜，未遂，累犯│
│    │      │發覺，戊○○等人遂逃離現場│，逾越│，處有期徒刑陸月，扣案│
│    │      │，致未得逞。              │門扇竊│之螺絲起子柒支、小型螺│
│    │      │                          │盜未遂│絲起子拾伍支、手套拾柒│
│    │      │                          │罪    │個，均沒收。          │
│    │      │                          │      ├───────────┤
│    │      │                          │      │丙○○結夥三人以上，逾│
│    │      │                          │      │越門扇竊盜，未遂，處有│
│    │      │                          │      │期徒刑肆月，扣案之螺絲│
│    │      │                          │      │起子柒支、小型螺絲起子│
│    │      │                          │      │拾伍支、手套拾柒個，均│
│    │      │                          │      │沒收。                │
├──┼───┼─────────────┼───┼───────────┤
│20  │戊○○│戊○○、丁○○、甲○○三人│刑法第│戊○○結夥三人竊盜，累│
│    │丁○○│結夥，於九十六年六月十五日│321 條│犯，處有期徒刑捌月，扣│
│    │甲○○│下午五時許，在新竹縣湖口鄉│第1 項│案之螺絲起子柒支、小型│
│    │      │湖南村糞箕窩二十號，由黃鏡│第4 款│螺絲起子拾伍支、手套拾│
│    │      │耀或甲○○其中一人在外把風│之結夥│柒個，均沒收。        │
│    │      │，另一人則與丁○○以借廁所│三人竊│                      │
│    │      │為由入內後，由丁○○與屋主│盜罪  │                      │
│    │      │未○○○談話，吸引其注意，│      │                      │
│    │      │另一人則趁機進入屋內二樓，│      │                      │
│    │      │徒手竊取未○○○之金飾五兩│      │                      │
│    │      │、小金戒指十個。          │      │                      │
├──┼───┼─────────────┼───┼───────────┤
│21  │乙○○│乙○○於九十六年六月二十二│刑法第│乙○○無罪            │
│    │      │日下午二時五十分許，夥同黃│328 條│                      │
│    │      │鏡耀、甲○○，駕車至新竹縣│第4 項│                      │
│    │      │湖口鄉十八鄰大湖家園三十一│、第1 │                      │
│    │      │號前，欲著手行竊時，適逢屋│項之強│                      │
│    │      │主己○○返家，乙○○即單獨│盜未遂│                      │
│    │      │基於強盜犯意，於上揭時間、│罪    │                      │
│    │      │地點，出手毆打己○○一拳，│      │                      │
│    │      │並強盜己○○之汽車鑰匙未果│      │                      │
│    │      │後，始與戊○○、甲○○駕車│      │                      │
│    │      │離去（戊○○、甲○○涉嫌強│      │                      │
│    │      │盜部分，業經檢察官為不起訴│      │                      │
│    │      │處分）。                  │      │                      │
├──┼───┼─────────────┼───┼───────────┤
│22  │戊○○│戊○○、乙○○、甲○○三人│刑法第│戊○○結夥三人，攜帶兇│
│    │乙○○│結夥，攜帶兇器螺絲起子一把│321 條│器，毀越安全設備竊盜，│
│    │甲○○│，於九十六年六月二十二日下│第1 項│累犯，處有期徒刑捌月，│
│    │      │午五時許前之日間不詳時間，│第2 款│扣案之螺絲起子柒支、小│
│    │      │至新竹縣新豐鄉上坑村坑子口│、第3 │型螺絲起子拾伍支、手套│
│    │      │五四五之二號，持該螺絲起子│款、第│拾柒個，均沒收。      │
│    │      │破壞該處作為安全設備使用之│4 款之├───────────┤
│    │      │窗戶後翻越入內，竊取屋主戴│結夥三│乙○○結夥三人，攜帶兇│
│    │      │清福所有之高爾夫球具一套。│人，攜│器，毀越安全設備竊盜，│
│    │      │                          │帶兇器│累犯，處有期徒刑捌月，│
│    │      │                          │，毀越│扣案之螺絲起子柒支、小│
│    │      │                          │安全設│型螺絲起子拾伍支、手套│
│    │      │                          │備竊盜│拾柒個，均沒收。      │
│    │      │                          │罪    │                      │
│    │      │                          │      │                      │
└──┴───┴─────────────┴───┴───────────┘
